臺灣臺北地方法院刑事判決　　　　　　 95年度交訴字第135號
公　訴　人　臺灣臺北地方法院檢察署檢察官
被　　　告　甲○○
　　　　　　乙○○
上列被告因貪污等案件，經檢察官提起公訴（95年度偵字第1506
8號），由本院合議庭裁定適用簡式審判程序審理，判決如下：
    主  文
甲○○共同對於依據法令從事公務之人員，關於違背職務之行為
交付賄賂，處有期徒刑肆月，褫奪公權貳年。又服用酒類，不能
安全駕駛動力交通工具而駕駛，處有期徒刑參月。應執行有期徒
刑陸月，褫奪公權貳年。
乙○○共同對於依據法令從事公務之人員，關於違背職務之行為
交付賄賂，處有期徒刑肆月，褫奪公權貳年；又意圖使犯人隱避
而頂替，處有期徒刑貳月。應執行有期徒刑伍月，褫奪公權貳年
，緩刑貳年。緩刑期間，應依臺灣臺北地方法院檢察署檢察官之
指示，於檢察官指定之公益團體、地方自治團體或社區，提供捌
拾小時之義務勞務。
    事  實
一、甲○○於民國95年7月7日凌晨，在臺北市○○○路上某PUB
    內飲用酒類飲料，已達不能安全駕駛動力交通工具之程度，
    仍於同日凌晨3時許，駕駛車牌1979-EA號自用小客車搭載乙
    ○○，於同日凌晨3時40分許，行經同市中山區○○○路與
    新生北路口時，因見警設站攔檢，乃駕車加速駛離，嗣於同
    日凌晨3時45分許，在同市區○○路6號前．為警追緝查獲，
    乙○○竟基於意圖藏匿犯人而頂替之犯意，主動與甲○○交
    換座位，並向警表示為駕駛人，經警將甲○○與乙○○2人
    帶至臺北市警察局中山分局長春路派出所，乙○○仍表示渠
    係駕駛人，甲○○則拒絕配合酒測。嗣為使員警違背職務不
    將渠等依法移送，又共同基於行求賄賂公務員之犯意聯絡，
    由乙○○至附近之提款機提領現金新臺幣（下同）1萬元交
    與甲○○，再由甲○○在長春派出所內，將該1萬元交付員
    警施鴻銘，並向施鴻銘表示「不要移送，不要作酒測」等詞
    ，旋遭施鴻銘當場拒絕而查獲，並扣得該1萬元現金。
二、案經臺北市政府警察局中山分局報告臺灣臺北地方法院檢察
    署檢察官偵查起訴。
    理  由
一、程序方面：
    本件被告甲○○、乙○○所犯之罪，經核均屬刑事訴訟法第
    273 條之1第1項所定死刑、無期徒刑、最輕本刑為3年以上
    有期徒刑以外之罪，亦非高等法院管轄之第一審案件，而被
    告2人於本院行準備程序中就被訴事實為有罪之陳述，經告
    知被告簡式審判程序之旨並聽取當事人意見後，本院合議庭
    裁定由受命法官獨任進行簡式審判程序，合先敘明。
二、認定犯罪事實所根據的證據：
  (一)被告甲○○於偵查、審理中之自白。
  (二)被告乙○○於偵查、審理中之自白。
  (三)證人施鴻銘、洪德寬（均為長春派出所員警）於偵查中之證
    述。
  (四)扣案之賄款1萬元。
三、論罪科刑之理由：
  (一)核被告甲○○所為，係犯刑法第185條之3之公共危險罪及貪
    污治罪條例第11條第1項、第3項之違背職務行賄罪。被告乙
    ○○所為，係犯刑法第164條第2項意圖使犯人隱避而頂替罪
    及貪污治罪條例第11條之違背職務行賄罪。
  (二)被告2人間就所涉違背職務行賄罪部分，有行為分擔及犯意
    聯絡，為共同正犯。被告甲○○所犯之公共危險罪及違背職
    務行賄罪之2罪間；被告乙○○所犯刑法之頂替罪及違背職
    務行賄罪2罪間，因犯意各別，犯罪構成要件不同，應予分
    論併罰。
  (三)被告2人於偵查中均自白涉行賄罪，得依貪污治罪條例第11
    條第4項規定減輕其刑。又被告2人行賄金額為5萬元以下，
    得依貪污治罪條例第12條第2項規定遞減輕其刑。而「有期
    徒刑、拘役、罰金減輕者，減輕其刑至2分之1。但同時有免
    除其刑之規定者，其減輕得減至3分之2」；「有期徒刑或罰
    金加減者，其最高度及最低度同加減之」；「有2種以上刑
    之加重或減輕者，遞加或遞減之」，刑法第66條、第67 條
    、第70條定有明文。本件被告2人就所犯行賄罪名，既有2種
    以上刑之減輕事由，爰依法就所犯該罪名部分遞減輕其刑，
    並分別量刑如主文所示。
  (四)被告2人所犯之行賄罪，法定本刑為1年以上、7年以下，依
    刑法第41條第1項規定，縱處刑為有期徒刑6月以下，仍不得
    易科罰金。又數罪併罰之罪，其中1罪不得易科罰金時，縱
    所犯其他罪名為得易科罰金之罪，然於數罪併罰定執行刑時
    雖未逾6月，即均不得易科罰金，故本件被告2人所定應執行
    之刑雖均未逾6月，惟於本判決不併予宣告易科罰金之計算
    標準，附此敘明。
  (五)又違反貪污治罪條例經判決有期徒刑以上之刑者，均須併予
    宣告褫奪公權，貪污治罪條例第17條定有明文。本件被告2
    人既經認定違反貪污治罪條例，並各判處有期徒刑4月，爰
    均併予宣告褫奪公權2年。
  (六)末查，被告乙○○前未曾受有期徒刑以上刑之宣告，有台灣
    高等法院被告前案紀錄表乙紙附卷可稽。並於言詞辯論時，
    對其行為深知悔悟，當庭表示願捐助新台幣5萬元予夙具清
    譽之慈濟功德基金會，以回饋社會並贖前愆，本院認為其犯
    後態度良好，經此教訓，當知警惕，應無再犯之虞，因認其
    所宣告之刑，以暫不執行為適當，爰併予宣告緩刑2年，並
    於緩刑期間內，依修正後之刑法第74條第2項第5款規定，指
    定應服義務勞務之期間，以啟自新。
四、應適用法條：
  (一)刑事訴訟法第273 條之1 第1 項，第299 條第1 項前段、第
    310 條之2、第454 條第1 項。
  (二)貪污治罪條例第11條第1項、第3項、第4項後段、第12條第2
    項、第17條。
  (三)刑法第11條、第28條、第185條之3、第164條第2項、第51條
    第5款、第37條第2項、第74條第1項第1款、第74條第2項第5
    款、第3項。
五、如不服本件判決，得自收受送達之日起10日內，向本院提起
    上訴。
本案經檢察官高怡修到庭執行職務。
中　　華　　民　　國　　96　　年　　1 　　月　　24　　日
                   臺灣臺北地方法院刑事第十五庭
                                  法 官    楊台清
上正本證明與原本無異。
如不服本判決，應於判決送達後10日內向本院提出上訴狀。
                                  書記官   陳麗津
中　　華　　民　　國　　96　　年　　1 　　月　　24　　日
